最　高　行　政　法　院　裁　定
　　　　　　　　　　　　　　　　　　 96年度裁字第02470號
上　訴　人　甲○○
被 上訴 人　財政部臺北市國稅局
代　表　人　凌忠嫄
　　　　　　　　　　　　送達代收人　乙○○
上列當事人間因綜合所得稅事件，上訴人對於中華民國95年4月
27日臺北高等行政法院94年度訴字第2119號判決，提起上訴，本
院裁定如下：
　　主  文
上訴駁回。
上訴審訴訟費用由上訴人負擔。
　　理  由
一、按當事人依行政訴訟法第243條第1項規定，以高等行政法院
    判決有不適用法規或適用法規不當為上訴最高行政法院之理
    由時，其上訴狀或理由書應有具體之指摘，並揭示該法規之
    條項或其內容。若係成文法以外之法則，應揭示該法則之意
    旨。倘為司法院解釋、或本院判例，則應揭示該判解之字號
    或其內容。上訴狀或理由書如未依此項方法表明者，或所表
    明者與上開法條規定不合時，即難認為已對高等行政法院判
    決之違背法令有具體之指摘，其上訴自難認為合法。
二、上訴人86年度綜合所得稅結算申報，漏報其本人及配偶之利
    息、租賃所得共計新臺幣（下同）1,309,014元。被上訴人
    初查核定上訴人當年度綜合所得總額為5,359,792元，淨額
    為4,808,792元，除補徵稅款外，並按所漏稅額492,102元裁
    處罰鍰238,200元。又上訴人87年度綜合所得稅結算申報，
    漏報其配偶營利、利息及其他等所得計1,403,048元，被上
    訴人初查核定上訴人當年度綜合所得總額為5,529,788元，
    淨額為4,978,788元，除補徵稅款外，並按所漏稅額546,793
    元，處罰鍰273,000元。上訴人對於被上訴人認定上訴人配
    偶陳瑞成有取自臺灣俊得企業股份有限公司之利息所得86年
    度1,240,000元；87年度1,400,000元部分不服，循序提起行
    政訴訟，為原審法院判決駁回。上訴人提起上訴，雖以原判
    決違背法令為由，惟核其上訴理由狀所載內容，係就原審取
    捨證據、認定事實之職權行使，所論斷：上訴人配偶確已取
    得前述利息所得，上訴人主張未實際取得，所得尚未實現不
    足採等，指摘原判決不當，泛言原判決違反證據法則、收付
    實現原則等，並就原審已論斷者，泛言未論斷，而非具體表
    明合於不適用法規、適用法規不當、或行政訴訟法第243條
    第2項所列各款之情形，難認對該判決之如何違背法令已有
    具體之指摘。依首揭說明，應認其上訴為不合法，予以駁回
    。
三、依行政訴訟法第249條第1項前段、第104條、民事訴訟法第
    95條、第78條，裁定如主文。
中　　華　　民　　國　　96　　年　　10　　月　　31　　日
                  第一庭審判長法  官　高　啟　燦
                              法  官  黃　璽　君
                              法  官　廖　宏　明
                              法  官　楊　惠　欽
                              法  官　林　樹　埔
以  上  正  本  證  明  與  原  本  無  異
中　　華　　民　　國　　96　　年　　11　　月　　1　　 日
　　　　　　　　　　　　　　　書記官　邱　彰　德
